臺灣基隆地方法院基隆簡易庭民事判決
原　　　告　康曦通運有限公司
法定代理人　甲○○
被　　　告　東鼎報關有限公司
法定代理人　丁○○
訴訟代理人　李國煒律師
　　　　　　乙○○
被　　　告　丙○○
上列當事人間收取訴訟事件，本院於民國96年4月25日言詞辯論
終結，判決如下：
    主  文
原告之訴駁回。
訴訟費用新臺幣壹仟捌佰捌拾元由原告負擔。
    事實及理由要領
一、按訴狀送達後，原告不得將原訴變更或追加他訴；但請求之
    基礎事實同一及擴張或減縮應受判決事項之聲明者，不在此
    限，民事訴訟法第255條第1項第2款、第3款定有明文。原告
    於起訴時請求被告給付原告新臺幣（下同）176,320元及執
    行費1,411元，後具狀追加被告丙○○為被告，並變更訴之
    聲明為確認被告丙○○與被告東鼎報關有限公司間有
    132,016元之運費債權存在，因請求之基礎事實同一，依法
    要無不合，應予准許。
二、次按確認法律關係之訴，非原告有即受確認判決之法律上利
    益者，不得提起之，民事訴訟法第247條第1項前段規定甚明
    。而查，本件原告因對被告丙○○有債權存在，被告丙○○
    對被告東鼎公司亦有債權存在，且被告東鼎公司對於債權是
    否存在有爭執，因此被告丙○○對被告東鼎公司之債權是否
    存在，對原告顯有確認之利益，合先敘明。
三、原告起訴主張：
（一）原告與被告丙○○因假扣押強制執行事件，經本院於民國
      96年1月12日核發96年度執全字第45號執行命令，禁止債
      務人（即被告丙○○）收取對被告東鼎報關有限公司（下
      稱東鼎公司）176,320元之債權或為其他處分，東鼎公司
      亦不得對丙○○清償。東鼎公司對該執行命令聲明異議，
      惟原告對東鼎公司之異議認為不實，認東鼎公司與丙○○
      之間之運費債權並未如東鼎公司所主張之已因清償而消滅
      ，故有即受確認判決之法律上利益，而依強制執行法第
      120條之規定提起本訴。並提出第三人聲明異議狀、切結
      書、支票、被告東鼎公司96年3月7日答辯狀等影本各1份
      ，簽收單影本2份為證。
（二）基於前述，聲明：確認被告丙○○與被告東鼎報關有限公
      司間有132,016元運費債權存在。
四、被告等辯稱：
（一）被告東鼎公司辯稱：被告東鼎公司與被告丙○○間雖曾有
      系爭運費之債權債務關係，然東鼎公司就此債務已於96
      年1月2日交付發票日為96年4月2日、面額為132,016元、
      發票人為李益蜜之支票1紙予被告丙○○授權領取票據之
      陳雅雯收受，因此嗣後被告丙○○再出具簽收單給原告為
      憑，且上揭票據嗣後亦已兌現，可知雙方間債之關係已確
      實因清償而消滅。並提出支票、付款簽收簿、丙○○就系
      爭支票簽收單、華泰商業銀行客戶對帳單等影本各1份。
（二）被告丙○○辯稱：被告東鼎公司已交付上揭票據清償系爭
      債務，親自前往被告東鼎公司領取上揭票據之陳雅雯乃其
      員工，因其積欠陳雅雯薪資，因此授權由陳雅雯前往被告
      東鼎公司領取上揭票據以供清償薪資債務，是以陳雅雯方
      會簽收上揭票據，嗣後為向被告東鼎公司確認其確實授權
      陳雅雯領取票據系爭債務確實已清償之意思，另傳真1 份
      簽收上揭票據之文件予被告東鼎公司，據此被告東鼎公司
      業已清償系爭債務。
（三）被告等基於前述，均聲明：駁回原告之訴。
五、得心證之理由：
（一）原告主張被告丙○○對被告東鼎公司有132,016元之債權
      存在，為被告2人所不否認，惟辯稱：被告東鼎公司業已
      清償完畢。被告東鼎公司清償債務之事實為原告所否認。
      但查，被告東鼎公司清償之事實，除據被告丙○○到庭陳
      述相符外，另業據東鼎公司提出與陳述相符之支票、付款
      簽收簿、丙○○就系爭支票簽收單、華泰商業銀行客戶對
      帳單等影本各1份為證，堪信被告等陳述為真。因之，被
      告東鼎公司抗辯系爭債務已清償而消滅事實，要堪採信。
（二）被告所提出清償系爭債務之支票發票人雖非被告東鼎公司
      ，乃為第三人李益蜜，且被告東鼎公司並未在該紙票據上
      背書，然因票據本為流通證券，且其轉讓方式可以逕為交
      付轉讓，並不以簽名背書轉讓為必要，復且收受該紙票據
      之簽收文件均係由被告東鼎公司保管，因此足認該紙票據
      係由被告東鼎公司交付被告丙○○清償系爭債務之用。且
      因該票據業已兌現，有被告東鼎公司提出之客戶對帳單1
      紙在卷足徵，足信被告東鼎公司乃合法取得該紙票據，至
      於被告東鼎公司係本於何項法律關係取得該紙票據則非所
      問。另被告等辯稱，該紙票據係由第三人陳雅雯前往東鼎
      公司收取，嗣後被告丙○○另再傳真1份收受該紙票據之
      文件予被告，因此被告方會有2份簽收票據之文件，因此
      被告有2份簽收文件並無矛盾之處，原告以此項理由主張
      被告等臨訟偽造文書顯無可採。
（三）系爭債務既已因清償而消滅，原告起訴確認系爭債務仍存
      在，顯無理由，應予駁回。
六、結論：原告之訴為無理由，依民事訴訟法第78條，判決如主
    文。
中　　華　　民　　國　　96　　年　　5 　　月　　 8　　日
　　              民事庭法　官　王翠芬
以上正本係照原本作成。
對於本件判決如有不服，應於收受送達後20日內向本院提出上訴
書狀，上訴於本院合議庭，並按他造當事人之人數附具繕本。
中　　華　　民　　國　　96　　年　　5 　　月　　 8　　日
                        書記官　陳錦進
